= Protokoll Gruppe 14

Treffen am 09.10.2018

Ort:      Seminarraum Andreas-Pfitzmann-Bau +
Beginn:   15:40 Uhr +
Ende:     16:20 Uhr

__Schriftführer: Emely Himmstedt__

*Nächstes Treffen:* +
19.11.2018, 15:20 Uhr, Andreas-Pfitzmann-Bau

__Teilnehmer:__

- Kraatz, Gustav Elias Landfried (Tutor)
- Fischer, Felix
- Himmstedt, Emely
- Lafin, Marine
- Tanneberger, Toni
- Voigt, Moritz

== Retrospektive des letzten Sprints

[option="headers"]
|===
|Issue |Aufgabe |Status |Bemerkung
|…     |Entwicklerdokumentation       |fertig      |siehe Aktueller Stand
|...    |Prototypen |In Arbeit  |-
|===


== Aktueller Stand
- Funktionen der Controllerklassen in packages einfügen, wenn außer mapping andere Funktionalitäten enthalten sind
- Testfälle ergänzen (technischer als im Pflichtenheft)

== Planung des nächsten Sprints
*Issue referenziert die Issue ID von GitHub*

// See http://asciidoctor.org/docs/user-manual/=tables
[option="headers"]
|===
|Issue |Titel |Beschreibung |Verantwortlicher |Status
|…     |Basisfunktionalität     |Gedanken: Welche Basisfunktionalitäten müssen für die Application vorliegen?             |…                |
Erste Vorstellungen: funktionierendes mapping, useraccountverwaltung, bestellform, mit ersten tests
|===
